【裁判字號】    90,易,181
【裁判日期】    900314
【裁判案由】    竊盜
【裁判全文】
臺灣彰化地方法院刑事判決                            九十年度易字第一八一號
    公  訴  人  臺灣彰化地方法院檢察署檢察官
    被      告  甲○○
右列被告因竊盜案件，經檢察官聲請簡易判決處刑（九十年度偵字第三四一號），及
移送併辦（九十年度偵字第三九八號、第四五一號、第四八一號、第五０一號），本
院依通常程序審理判決如左：
    主  文
甲○○連續竊盜，累犯，處有期徒刑壹年。
扣案鑰匙壹把沒收。
    事  實
一、甲○○於八十八年間因竊盜案件，經本院以八十八年度易字第一五四七號判處有
    期徒刑五月確定，甫於民國八十九年十一月二十六日執行完畢。詎仍不知悔改，
    復意圖為自己不法所有之概括犯意，連續於：
  （一）民國九十年一月一日二十一時許，在彰化市火車站前之中正路上，見丁○○
        所有之ＴＳＷ—四九六號輕型機車上留有鑰匙，即予以發動後竊取之，得手
        後供己騎用，翌日十四時五十分許，甲○○騎用該機車於彰化市○○路○段
        彰友百貨前為警查獲。
  （二）九十年一月三日二十時許，在彰化縣員林鎮○○路和大同路口，見謝淑姬所
        有、由游祥逸所使用之ＭＰＬ—四一八號重型機車，即以自己所有鑰匙一把
        ，插入該部機車鑰匙孔中後，因能發動即竊取之，得手後供己騎用，至翌日
        一時三十分許，在彰化縣員林鎮○○路與民生路口，為警攔下臨檢而查獲，
        並扣得其所有供竊車所用之鑰匙一把。
  （三）九十年一月六日十一時三十分許，在彰化縣彰化市○○路○段三六六號彰友
        百貨前，見張淑寬所有之ＫＵＥ—０三０號重型機車留有鑰匙，即竊取之，
        得手後供己騎用，於當日十五時四十五分許，甲○○騎經彰化縣員林鎮○○
        路與三民東路口，因該車未懸掛車牌，為警攔下臨檢而查獲。
  （四）九十年一月七日十七時許，在彰化縣花壇鄉○○路旁，見乙○○所有ＴＯＸ
        —六六一號輕型機車上留有鑰匙，即予以發動後竊取之，得手後供己騎用，
        至翌日二十時十分許，在彰化縣彰化市○○路○段五六五巷快官橋前，為警
        臨檢而查獲。
  （五）九十年一月九日十七時五十分許，在彰化縣員林鎮○○街一號前，見蕭秀娥
        所有、由其夫林權裕使用之車牌ＫＧＨ—八三七號重型機車上留有鑰匙，並
        有一個小孩書包、絕緣測試器，即發動該部機車後，連同小孩書包、絕緣測
        試器一併竊取之，竊取機車得手後供己騎用，至同日二十一時三十分許，在
        彰化縣彰化市○○里○○道路旁為警查獲。
二、案經彰化縣警察局彰化分局報告台灣彰化地方法院檢察署檢察官偵查起訴暨移送
    併辦。
    理  由
一、右開犯罪事實，業據被告甲○○坦承不諱，核與被害人丁○○、游祥逸、張淑寬
    之父丙○、乙○○、蕭秀娥之夫林權裕於警詢時指訴之情節相符，且有被害人立
    具之贓物認領保管收據五紙，車輛竊盜、車牌失竊資料個別查詢報表三份、車籍
    資料表二份在卷可稽，並有鑰匙一把扣案可證，則被告自白核與事實相符，本件
    事證明確，被告犯行足堪認定。
二、核被告甲○○所為，係犯刑法第三百二十條第一項之竊盜罪。公訴人雖僅就犯罪
    事實之一部提起公訴，然檢察官就犯罪事實之一部起訴者，其效力及於全部，併
    案之台灣彰化地方法院檢察署九十年度偵字第三九八號、第四五一號、第四八一
    號、第五０一號被告甲○○竊盜部分之犯罪事實，雖未經起訴，惟與本件起訴之
    甲○○竊盜犯行，有連續犯之裁判上一罪關係，本院自得併予審理。被告多次竊
    盜犯行，時間緊接，方法相同，觸犯構成要件相同之罪名，顯係基於概括犯意為
    之，應依連續犯之規定論以一罪，並依法加重其刑。又查，被告甲○○於八十八
    年間因竊盜案件，經本院以八十八年度易字第一五四七號判處有期徒刑五月確定
    ，甫於八十九年十一月二十六日執行完畢，有台灣高等法院被告全國前案紀錄表
    、台灣彰化地方法院法務部在監在押資料表、台灣彰化地方法院檢察署刑案資料
    查註紀錄表各一份在卷可稽，其於刑之執行完畢後五年以內再犯本件有期徒刑以
    上之罪，為累犯，應依刑法第四十七條規定加重其刑，並遞加重之。爰審酌被告
    甲○○甫因竊盜案件執行完畢，即再犯本案，不知悔改，其犯罪動機、目的，在
    於缺乏交通工具，圖一己便利，其犯罪方法、手段尚屬平和、所生危害尚非嚴重
    、所竊取之機車復已返還被害人及犯罪後坦承犯行，態度良好等一切情狀，量處
    如主文所示之刑。另扣案之鑰匙一把，為被告甲○○所有且供用以供行竊使用，
    已據其供承在卷，應依刑法第三十八條第一項第二款規定沒收之。
三、據上論斷，應依刑事訴訟法第四百五十二條、第二百九十九條第一項前段，刑法
    第五十六條、第三百二十條第一項、第四十七條、第三十八條第一項第二款，罰
    金罰鍰提高標準條例第一條前段，判決如主文。
本案經檢察官吳祚延到庭執行職務
中      華      民      國    九十      年      三      月     十四     日
                                      台灣彰化地方法院刑事第二庭
                                          審判長法官    林  欽  章
                                          法      官    秦  慧  君
                                          法      官    紀  佳  良
右正本證明與原本無異。
如不服本判決，應於判決送達後十日內向本院提出上訴狀( 須附繕本 )。
告訴人或被害人對於判決如有不服具備理由請求檢察官上訴者，其上訴期間之計算係
以檢察官收受判決正本之日期為準。
                                          法院書記官    鄭  智  文
中      華      民      國    九十      年      三      月     十六     日
刑法第三百二十條
意圖為自己或第三人不法之所有，而竊取他人之動產者，為竊盜罪，處五年以下有期
徒刑、拘役或五百元以下罰金。
意圖為自己或第三人不法利益，而竊佔他人之不動產者，依前項之規定處斷。
前二項之未遂犯罰之。


司法院資訊處製作；財團法人民間司法改革基金會備份。
